臺灣彰化地方法院刑事判決　　　　　　　100年度易字第565號
公　訴　人　臺灣彰化地方法院檢察署檢察官
被　　　告　林振山
　　　　　　潘志萍
上列被告等因竊盜案件，經檢察官提起公訴（100 年度偵字第19
31號），有刑事訴訟法第273 條之1 第1 項之情形，本院改以簡
式審判程序審理判決如下：
    主  文
林振山、潘志萍共同攜帶兇器竊盜，累犯，各處有期徒刑柒月。
    事  實
一、林振山、潘志萍前因共犯恐嚇等案件，經臺灣臺中地方法院
    以96年度易字第1344號判決分別判處減為有期徒刑4 月、減
    為有期徒刑3 月又15日，如易科罰金，均以新臺幣（下同）
    1 千元折算1 日確定，甫於97年7 月31日易科罰金而執行完
    畢。詎其等均不知悔改，復共同意圖為自己不法之所有，於
    民國99年11月11日，共乘由潘志萍所承租之車牌號碼2573-U
    U 號自用小貨車，至彰化縣員林鎮之泰興氣體有限公司（下
    稱泰興公司），由林振山承租氧氣乙炔乙組。再於同年月12
    日上午10時許，二人共同攜帶客觀上足供兇器使用之上開氧
    氣乙炔，駕駛前揭自用小貨車至彰化縣福興鄉○○○段粘厝
    小段929 地號之露天倉儲，旋以氧氣乙炔切割黃東隆所有之
    碎石機、小型挖土機、挖土機之挖斗器、卡車底盤、卡車底
    盤之傳動軸及零件、水塔鐵架、鋼構鐵架（H 型鋼）等物品
    （損失共計約20萬元），再共同將拆解後之鐵材（重量合計
    約2.5 噸）搬至貨車上而竊取之，迄同日下午某時許，竊得
    之鐵材裝滿貨車後，隨即載往變賣給不知情之資源回收業者
    ，並將承租之氧氣乙炔鋼瓶棄置現場。嗣於同年月12日15時
    許，黃東隆僱用之工人黃玟鍠發現失竊，黃東隆旋根據棄置
    在現場之氧氣乙炔鋼瓶上之泰興公司電話，追查到林振山、
    潘志萍，立即相約見面，並由林振山、潘志萍共同賠償黃東
    隆9 萬元而私下和解。不料，黃東隆之後又陸續失竊（無法
    證明何人所為），致黃東隆感到不快，乃報警處理而查獲。
二、案經彰化縣警察局鹿港分局報告臺灣彰化地方法院檢察署檢
    察官偵查起訴。
    理  由
一、本件被告林振山、潘志萍所犯係死刑、無期徒刑、最輕本刑
    為3 年以上有期徒刑以外之罪，其於準備程序中就被訴事實
    為有罪之陳述，經告知被告二人簡式審判程序之旨，並聽取
    公訴人及被告二人之意見後，本院認無不得或不宜改依簡式
    審判程序進行之處，爰依刑事訴訟法第273 條之1 第1 項、
    第284 條之1 之規定，由法官依法獨任進行簡式審判程序審
    理判決，合先敘明。
二、上揭犯罪事實，業據被告林振山、潘志萍迭於偵訊及本院審
    理時均坦承不諱，核與證人即被害人黃東隆於警詢、偵訊中
    ，證人即泰興公司負責人黃金柱、證人黃玟鍠、粘秋明於警
    詢中所證述之情節相符（見偵卷第17至22頁、第24及25頁、
    第27及28頁），且有指認犯罪嫌疑人紀錄表3 紙、車號查詢
    汽車車籍資料1 份、鋼瓶往來憑單影本6 紙及蒐證照片14紙
    在卷可稽（見偵卷第16、26、29頁、第36至41頁、第42至48
    頁及第61頁），足見被告二人之自白與事實相符，本件事證
    明確，被告二人上開竊盜犯行堪以認定。
三、按刑法第321 條業經總統於100 年1 月26日，以華總一義字
    第10000015561 號令修正公布，於同年月28日生效施行，修
    正為：「犯竊盜罪而有下列情形之一者，處6 月以上、5 年
    以下有期徒刑，得併科新臺幣10萬元以下罰金：一、侵入住
    宅或有人居住之建築物、船艦或隱匿其內而犯之者。二、毀
    越門扇、牆垣或其他安全設備而犯之者。三、攜帶兇器而犯
    之者。四、結夥三人以上而犯之者。五、乘火災、水災或其
    他災害之際而犯之者。六、在車站或埠頭而犯之者。前項之
    未遂犯罰之。」，修正前則規定：「犯竊盜罪而有左列情形
    之一者，處6 月以上、5 年以下有期徒刑：一、於夜間侵入
    住宅或有人居住之建築物、船艦或隱匿其內而犯之者。二、
    毀越門扇、牆垣或其他安全設備而犯之者。三、攜帶兇器而
    犯之者。四、結夥三人以上而犯之者。五、乘火災、水災或
    其他災害之際而犯之者。六、在車站、埠頭、航空站或其他
    供水、陸、空公眾運輸之舟、車、航空機內而犯之者。前項
    之未遂犯罰之。」，是本次修正除於法定本刑增訂「得併科
    新臺幣10萬元以下罰金」外，就刑法第321 條第1 項第1 款
    之構成要件刪除「於夜間」之限制，就第6 款的部分，則增
    列「航空站、其他供水、陸、空公眾運輸之舟、車、航空機
    內」之規定；經比較新舊法，修正後之規定因法定刑之加重
    ，自以舊法較有利於行為人，至於第1 款、第6 款之適用上
    ，因第1 款之罪已無日間或夜間之區分，有如增列日間侵入
    住宅之加重條件，第6 款則擴及航空站、其他供水、陸、空
    公眾運輸之舟、車、航空機內，均有擴大各該款加重竊盜之
    適用範圍，故亦以修正前之規定為有利於被告二人，自應適
    用修正前刑法第321 條之規定論處，合先敘明。
四、按刑法第321 條第1 項第3 款之攜帶兇器竊盜罪，係以行為
    人攜帶兇器竊盜為其加重條件，此所謂兇器，其種類並無限
    制，凡客觀上足對人之生命、身體、安全構成威脅，具有危
    險性之兇器均屬之，且祇須行竊時攜帶此種具有危險性之兇
    器為已足，並不以攜帶之初有行兇之意圖為必要。氧氣乙炔
    係被告二人用以切割碎石機、小型挖土機、挖土機之挖斗器
    、卡車底盤、卡車底盤之傳動軸及零件、水塔鐵架、鋼構鐵
    架（H 型鋼）等所用之物，為足以殺傷人生命、身體之器械
    ，顯為具有危險性之兇器。故核被告林振山、潘志萍二人所
    為，均係犯修正前刑法第321 條第1 項第3 款之攜帶兇器竊
    盜罪。查被告二人前因共犯恐嚇等案件，經臺灣臺中地方法
    院以96年度易字第1344號判決分別判處減為有期徒刑4 月、
    減為有期徒刑3 月又15日，如易科罰金，均以1 千元折算1
    日確定，甫於97年7 月31日易科罰金而執行完畢之情，有被
    告二人之臺灣高等法院被告前案紀錄表、臺灣彰化地方法院
    檢察官刑案查註紀錄表各1 份在卷可按，其等二人受有期徒
    刑之執行完畢，5 年以內故意再犯本件有期徒刑以上之罪，
    均為累犯，應依刑法第47條第1 項之規定均加重其刑。爰審
    酌被告二人有恐嚇前科，素行非佳，且正值青壯，不思以正
    當手段賺取金錢花用，反而竊取他人財物，造成他人之財產
    損失，且被害人因本件犯罪所受損失達20萬元，所受危害非
    輕，本應從重量刑，惟本院念其等於犯後均坦承犯行，態度
    尚佳，且其等業已賠償被害人部分金額，暨審酌被告二人犯
    罪之動機、智識程度、犯罪手段、所生危害、犯罪之分工等
    一切情狀，分別量處如主文所示之刑。又被告二人用以切割
    碎石機、小型挖土機、挖土機之挖斗器、卡車底盤、卡車底
    盤之傳動軸及零件、水塔鐵架、鋼構鐵架（H 型鋼）等物所
    使用之氧氣乙炔，業已用罄，而該氧氣乙炔鋼瓶，雖據被告
    棄置於竊盜現場，惟係泰興公司所有，業據證人即泰興公司
    負責人黃金柱於警詢中證述在卷，並非被告二人所有之物，
    爰不另宣告沒收。
據上論斷，依刑事訴訟法第273 條之1 第1 項、第299 條第1 項
前段，刑法第2 條第1 項前段、第28條、第321 條第1 項第3 款
（修正前）、第47條第1 項 ，判決如主文。
本案經檢察官楊聰輝到庭執行職務。
中    華    民    國   100    年    6     月    7     日
                    刑事第九庭    法      官  黃齡玉
以上正本證明與原本無異。
如不服本判決應於收受判決後10日內向本院提出上訴書狀，並應
敘述具體理由；其未敘述上訴理由者，應於上訴期間屆滿後20日
內向本院補提理由書（均須按他造當事人之人數附繕本）「切勿
逕送上級法院」。
告訴人或被害人對於判決如有不服具備理由請求檢察官上訴者，
其上訴期間之計算係以檢察官收受判決正本之日期為準。
中    華    民    國   100    年    6     月    7     日
                                      書記官  李噯靜
附錄本案論罪科刑法條全文：
中華民國刑法第320條
（普通竊盜罪、竊佔罪）
意圖為自己或第三人不法之所有，而竊取他人之動產者，為竊盜
罪，處5  年以下有期徒刑、拘役或 5 百元以下罰金。
意圖為自己或第三人不法之利益，而竊佔他人之不動產者，依前
項之規定處斷。
前二項之未遂犯罰之。